臺灣臺南地方法院民事判決　九十三年度小上字第三五號
　　上　訴　人　乙○○
　　被上訴人　　甲○○
右當事人間請求給付票款事件，上訴人對於中華民國九十三年七月二十日本院台南簡
易庭九十三年度南小字第一二九五號第一審判決提起上訴，本院裁定如左：
    主      文
上訴駁回。
第二審訴訟費用由上訴人負擔。
    理      由
一、按對於小額程序之第一審裁判之上訴，非以其違背法令為理由，不得為之，又上
    訴狀應記載上訴理由，並表明原判決所違背之法令及其具體內容，依訴訟資料可
    認原判決有違背法令之具體事實，民事訴訟法第四百三十六條之二十四第二項及
    第四百三十六條之二十五分別定有明文。且依同法第四百三十六條之三十二第二
    項準用同法第四百六十八條之規定，判決不適用法規或適用不當者，為違背法令
    。而判決有同法第四百六十九條第一款至第五款情形之一者，為當然違背法令。
    是當事人對於小額程序之第一審判決提起上訴，如依民事訴訟法第四百六十八條
    規定，以第一審判決有不適用法規或適用法規不當為理由時，其上訴狀或理由書
    應有具體之指摘，並揭示該法規之條項或其內容。若係成文法以外之法則，應揭
    示該法則之旨趣。倘為司法院解釋、或最高法院之判例，則應揭示該判解之字號
    或其內容。如以民事訴訟法第四百六十九條第一款至第五款所列情形為理由時，
    其上訴狀或理由書，應揭示合於該條款之事實。上訴狀或理由書如未依此項方法
    表明，或其所表明者，顯與上開法條規定之情形不相合時，即難認為已對第一審
    判決之違背法令有具體之指摘，其上訴自難認為合法。
二、上訴意旨略以：上訴人所購買之整棟房子外牆壁龜裂脫落，下雨時牆壁裂縫會漏
    水導致其至今無法搬入，須在外租屋居住，故須等建商將房子修護完成以便搬入
    ；且當時建商同意維修損壞部分及交付房屋保固手冊，並於一個月內完成維修工
    作，交屋至今已半年多，建商一問三不知，從未叫人維修房子，連房屋保固手冊
    也不給。而交屋後第一張及第二張本票到期時建商因未派人來維修所以其不敢兌
    現，否則對上訴人太沒有保障等語。
三、經查，本院九十三年度南小字第一二九五號民事判決於民國九十三年七月二十三
    日送達上訴人，上訴人於九十三年八月三日提起上訴，雖載明上訴理由，惟經核
    其上訴理由狀所載內容，係主張所購買之房屋有瑕疵，出賣人雖同意修護及交付
    保固手冊，惟迄未履行修護義務等情，據以拒絕給付票款；然查上訴人所指摘乃
    屬原審取捨證據、事實認定之問題，並非屬原判決有何違背法令之事由，上訴人
    亦未具體表明原審如何有適用法規不當之情形。揆諸前接規定，上訴人之上訴自
    難認為合法，依民事訴訟法第四百三十六條之三十二第二項準用第四百七十一條
    第一項規定，毋庸命其補正，應予駁回。
四、依民事訴訟法第四百三十六條之三十二第二項、第四百七十一條第一項、第四百
    四十四條第一項前段、第九十五條、第七十八條，裁定如主文。
中　　　華　　　民　　　國　　九十三　　年　　　十　　　月　　二十七　　日
                                    臺灣臺南地方法院民事第四庭
~B審判長法官　吳森豐
~B法　　　官　童來好
~B法　　　官　林富郎
右為正本係照原本作成
不得抗告
中　　　華　　　民　　　國　　九十三　　年　　　十　　　月　　二十七　　日
~B法院書記官  卓春成
